# 求助陈版：项目建设期收到的政府扶持资金

提问人：ldm520 时间：2016-01-21 16:07:18
公司处于工程建设期，收到的针对该项目的政府扶持资金，应该怎么处理？是冲减工程建设成本还是作为递延收益处理？所得税如何处理？因为这个时候没有收入、成本，也没有其他费用，都是工程建设费用，如果作为应税所得计缴所得税，就很多税了。 另外：
工程边建设边生产，生产成本和收入如何来核算比较合理？

回答人：chenyiwei
收到与资产相关的政府补助时，如果相关资产尚未竣工，但已满足政府补助的确认条件的（《企业会计准则第 16 号——政府补助》
第五条规定的两个条件），则应计入递延收益，到相关的固定资产达到预定可使用状态转固时开始摊销。 所得税会计处理方面，需对照财税[2008]151号和财税[2011]70号文的规定判断是属于应税收入、免税收入还是不征税收入，分别进行税务处理。如果属于应税收入的，则应全额计入当期应纳税所得额，同时可确认递延所得税资产。

提问人：ldm520 时间：2016-01-25 08:52:14
谢谢陈版的解答，但是这个项目涉及厂房、机器设备等等，折旧年限不一样，总投 3 个亿，补助是 1000 万，这递延收益的摊销期限如何选择呢？

回答人：chenyiwei
建议可以选择：（ 1 ）将补贴金额按比例分配到每一单项固定资产，分别按对应固定资产的折旧年限摊销；或者（ 2 ）计算对应的该项目固定资产的加权平均折旧年限，以该年限对递延收益统一进行摊销。